【裁判字號】    97,交抗,1121
【裁判日期】    970904
【裁判案由】    違反道路交通管理處罰條例
【裁判全文】
臺灣高等法院交通事件裁定            97年度交抗字第1121號
抗  告  人
即受處分人  甲○○
上列抗告人因違反道路交通管理處罰條例案件，不服臺灣臺北地
方法院，中華民國97年8月7日所為裁定（97年度交聲字第1392號
），提起抗告，本院裁定如下：
    主  文
抗告駁回。
    理  由
一、抗告意旨略以：第三次所得位移16.843公尺，與前二次之16
    .2 公尺，17.2公尺，雖有出入，但是相容。因台西地區風
    力甚強，丈量工具為塑膠繩，且非實地丈量，而是依據照片
    ，當然不會百分百準確。本件0.7秒竟相差1.873公尺，可見
    測速器不準，請撤銷原裁定等語。
二、原裁定略以：
（一）移送意旨略以：異議人即受處分人甲○○於民國96年7月2
      1日15時20分許，駕駛車牌號碼AD-1018號自用小客車，行
      經台61線快速道路與台78線快速道路路口（南向），超越
      當地六十公里之速限，而以時速77公里違規駕駛，經照相
      儀器自動拍攝採證，因認受處分人違反道路交通管理處罰
      條例第33條第1項第1款「限速60公里，經科學儀器採證時
      速77公里，超速17公里未滿20公里」，依道路交通管理處
      罰條例第33條第1項第1款、第63條第1項第1款、處理細則
      第44條第1項暨基準表之規定，於97年4月21日以北市裁二
      字第裁22─KK0000000號裁處受處分人罰鍰3千元並記違點
      數1點等語。
（二）異議意旨略以：本件固定桿感應線圈式自動測速照相儀
      器未經國家標準局測試通過，也未經批准使用，違法在先
      ，其所測得結果不足採信，媒體多所報導，警方也已停止
      使用。本件測速儀器誤差甚大，依測速結果，本件車輛
      位移應為14.97公尺（77×1000÷3600×0.7＝14.97），
      惟實際丈量結果，車輛位移為16.84公尺，二者相差1.87
      公尺接近2公尺，證明該測速器係故障。且兩張照片相差
      一秒，足認有問題。為此聲明異議，請求撤銷原處分等語
      。
（三）經查：有關受處分人於上開時間、地點，以時速77公里
      駕駛前揭車輛行經台61線快速道路與台78線快速道路路口
      等情，有採證照片二張在卷可參。此部分事實，堪予認定
      。受處分人指稱：二張照片間隔秒差為1秒乙節，觀諸
      該採證照片所示：受處分人車輛通過感應線圈時之時速為
      77公里，有第二張採證照片上排數字顯示「077」可參，
      且二張照片之拍攝時間相距0.7秒，此有同張照片下排數
      字顯示「000.70」等情可徵，且雲林縣警察局亦以97年6
      月17日雲警交字第0971301070號函覆本院稱「本案所採證
      之兩張舉發照片間隔秒差為0.7秒」等語，是受處分人此
      部分所指，即乏依據，不足採信。受處分人辯稱：測速
      器故障不準，並無超速等語。惟查，本件測速設備業經原
      製造國廠及該國電力、環境度量衡部門檢驗認可，並經外
      交部駐外機構於式樣認可證書上驗證，復經臺灣臺北地方
      法院公證處公證人認證，惟經濟部標準檢驗局尚未制定國
      家度量衡標準，故無標準檢驗局檢驗合格資料等情，有雲
      林縣警察局97年6月17日雲警交字第0971301070號函及檢
      附之自動測速照相設備出廠檢驗報告中文譯本（載明器材
      名稱為「TraffiphotIII-SR微電腦闖紅燈自動測速照相系
      統」，及「茲證明本設備主機序號593-100（主機序號如
      上所敘）業已生產製造經測試功能正常且於西元2004年10
      月19日包裝後運送出口」、「上述等主機業已經ROBOT的
      品管部門檢試認可」等情）、式樣認可證書中文譯本附卷
      可參，足見其設備功能並無欠缺或其他瑕疵，自具有相當
      之準確性，受處分人空言指摘，尚難採信。受處分人指
      稱若以時速77公里計算，二張照片拍攝期間其車輛位移應
      為14.97公尺（77×1000÷60÷60×0.7＝14.97），惟依
      現場丈量結果，車輛位移為16.84公尺，差距近2公尺云云
      ，而質疑測速器有故障乙節。關於車輛移動距離，受處分
      人於提出申訴時指為「約16.2至17.2公尺」，於書立「再
      申訴函」時則指稱「約17公尺」，異議時又稱係「16.84
      公尺」等語，前後不符，已難輕信。實則，比對二張採證
      照片車輛位置，與雲林縣警察局前開函文所附之路口測繪
      圖，結果為：第一張照片中車輛後輪位置距離停止線約2
      至3公尺，第二張照片中車輛後輪約在路中安全島之位置
      ，則二張照片拍攝期間，車輛實際移動位置應約為13.9
      至14.9公尺（2～3＋1. 4＋3.5＋3.5＋3.5＝13.9～14.9
      ），核與本件測速儀器測得時速77公里換算之車輛移動位
      置約為14.97公尺（77×1000÷60÷60×0.7＝14.97），
      堪認相符，難認準確度有誤。況若依受處分人之標準，即
      以二張採證照片拍攝之間隔0.7秒間車輛移動16.84公尺計
      算，則受處分人當時之時速係高達86.60公里（16.84÷0.
      7×60×60÷1000＝86.60），縱以受處分人所指最短距離
      16.2公尺計算，其時速亦達83.31公里（16.2÷0.7×60×
      60÷1000＝83.31），則受處分人實際車速，反較測速儀
      器所測得之77公里高？足見其計算基礎有問題，因此，其
      指稱測速儀器故障、不準云云，不足採信。綜上，受處
      分人違規事實明確，所辯不足採，從而原處分機關依道路
      交通管理處罰條例第33條第1項第1款、第63條第1項第1款
      、處理細則第44條第1項暨基準表之規定，裁處受處分人
      罰鍰3千元，並記違規點數1點，核無違誤，異議為無理由
      ，應予駁回。
三、按汽車行駛於快速道路，不遵使用限制、禁止、行車管制及
    管理事項之管制規則而有行車速度超過規定之最高速限或低
    於規定之最低速限之行為者，處汽車駕駛人新臺幣（下同）
    3千元以上6千元以下罰鍰，並記違規點數1點，道路交通管
    理處罰條例第33條第1項第1款、第63條第1項第1款分別定有
    明文。原裁定以抗告人違規事實明確，因認原處分機關依上
    開規定裁罰，於法並無不合，而駁回異議，尚無違誤。抗告
    意旨，未提新事證，猶自紙上計算距離，自難採取，應認抗
    告為無理由，而予駁回。
四、據上論結，應依道路交通案件處理辦法第26條，刑事訴訟法
    第412條，裁定如主文。
中    華    民    國    97    年    9     月    4     日
                  刑事第十八庭審判長法  官  吳鴻章
                                    法  官  陳健順
                                    法  官  周政達
以上正本證明與原本無異。
不得再抗告。
                                    書記官  莊昭樹
中    華    民    國    97    年    9     月    4     日


司法院資訊處製作；財團法人民間司法改革基金會備份。
